臺灣基隆地方法院刑事判決　　　　96年度訴字第79號
公　訴　人　臺灣基隆地方法院檢察署檢察官
被　　　告　乙○○
上列被告因毒品危害防制條例案件，經檢察官提起公訴（95年度
毒偵字第2295號）及移送併辦（96年度毒偵字第186、490號），
並經本院合議庭裁定由受命法官獨任進行簡式審判程序，判決如
下：
    主      文
乙○○施用第一級毒品，累犯，處有期徒刑拾月。
扣案海洛因殘渣袋內之第一級毒品海洛因殘渣（不含殘渣袋）沒
收銷燬之，海洛因殘渣袋壹只沒收。
    事實及理由
一、本件犯罪事實應補充：「乙○○基於反覆持續施用第一級
    毒品海洛因之犯意，自民國95年12月6日上午8時許起至96年
    1月28日晚上某時止（起訴書誤載為95年12月6日8時許，此
    部分業據蒞庭檢察官當庭更正），在基隆市○○區○○路9
    巷42號1樓住處內，約1天施用2、3次之頻率，以注射針筒注
    射手臂之方式，反覆施用第一級毒品海洛因多次。嗣為警另
    於95年12月18日、96年1月29日經警先後採尿送驗，結果均
    呈施用第一級毒品海洛因後之嗎啡陽性反應，而查悉上情。
    」、證據應補充：「被告於本院準備程序及審判程序之自白
    及台灣檢驗科技股份有限公司CH/2007/10181、CH/2007/113
    40濫用藥物尿液檢驗報告。」、應適用之法條應補充：「被
    告持有第一級毒品海洛因係供施用，其持有之低度行為為施
    用之高度行為所吸收，不另論罪。起訴書就被告於95年12月
    6日8時許施用第一級毒品洛因予以記載，而就被告上開其餘
    施用第一級毒品海洛因之犯行漏予記載，惟未起訴部分與起
    訴部分有包括一罪之集合犯關係，屬於實質上一罪，為起訴
    效力所及，本院應併予審理。扣案海洛因殘渣袋內之第一級
    毒品海洛因殘渣（不含殘渣袋），為查獲之毒品，應依毒品
    危害防制條例第18條第1項前段之規定沒收銷燬之，海洛因
    殘渣袋壹只，犯罪行為人即被告所有供施用第一級毒品海洛
    因用，依刑法第38條第1項第2款之規定宣告沒收。」外，餘
    均引用如附件檢察官起訴書、移送併辦意旨書之記載。
二、據上論斷，應依刑事訴訟法第273條之1第1項、第284條之1
    、第299條第1項前段、第310條之2、第454條第2項，毒品危
    害防制條例第10條第1項、第23條第2項、第18條第1項前段
    ，刑法第11條、第47條第1項、第38條第1項第2款，判決如
    主文。
本案經檢察官甲○○到庭執行職務。
中　　華　　民　　國　　96　　年　　4 　　月　　27　　日
                  刑事第三庭法  官    何怡穎
以上正本證明與原本無異。
對於本件判決如有不服，應於收受送達後10日內，向本院提出上
訴書狀，上訴於臺灣高等法院，並按他造當事人之人數附具繕本
。其未敘述上訴理由者，並得於提起上訴後10日內向本院補提理
由書狀，且須按他造當事人之人數附具繕本。「請勿逕送臺灣高
等法院」
中　　華　　民　　國　　96　　年　　4 　　月　　27　　日
                            書記官    鄭梅君
附錄論罪法條：
毒品危害防制條例第10條第1項：
施用第一級毒品者，處6月以上5年以下有期徒刑。
附件：
臺灣基隆地方法院檢察署檢察官起訴書
　　　　　　　　　　　　　　　　　　95年度毒偵字第2295號
　　被　　　告　乙○○　女　24歲（民國○○年○月○日生）
　　　　　　　　　　　　住基隆市○○區○○路9巷42號1樓
　　　　　　　　　　　　國民身分證統一編號：Ｚ000000000號
上列被告因違反毒品危害防制條例案件，業經偵查終結，認應提
起公訴，茲敘述犯罪事實、證據並所犯法條如下：
　　　　犯罪事實
一、乙○○前因施用毒品案件，經觀察、勒戒後，認無繼續施用
    毒品之傾向，由本署檢察官於民國94年3月3日以94年度毒偵
    緝字第24號及94年度毒偵字第470號不起訴處分確定。再犯
    施用毒品案件，由本署檢察官提起公訴，經臺灣基隆地方法
    院於94年9月26日，以94年度訴字第617號判決判處有期徒刑
    8月，並於95年8月3日縮刑期滿執行完畢。詎乙○○仍不知
    悔改，復於95年12月6日8時許，在基隆市○○路9巷42號1樓
    住處，施用第一級毒品海洛因，嗣於同日21時30分許，在基
    隆市○○路9巷口為警盤檢查獲，當場扣得海洛因殘渣袋1只
    ，並採集尿液送驗，結果呈嗎啡陽性反應，而獲上情。
二、案經基隆市警察局第一分局報告偵辦。
　　　　證據並所犯法條
一、上揭犯罪事實，業據被告乙○○坦承不諱，被告為警查獲後
    所採集之尿液檢體，經警送往昭信科技顧問股份有限公司以
    氣相層析質譜儀法為確認檢驗，結果呈海洛因代謝物嗎啡陽
    性反應，有該公司濫用藥物尿液檢體檢驗報告在卷可稽，並
    有第一級毒品海洛因殘渣袋1只扣案可資佐證；復有法務部
    調查局鑑定書、不起訴處分書、起訴書、判決書及刑案資料
    查註紀錄表附卷足憑，被告犯嫌堪予認定。
二、核被告所為，係犯毒品危害防制條例第10條第1項之施用第
    一級毒品罪嫌。又被告有犯罪事實欄所載之科刑執行情形，
    有刑案資料查註紀錄表在卷可稽，其於受有期徒刑之執行完
    畢後，5年內再犯有期徒刑以上之本罪，為累犯，請依刑法
    第47條規定加重其刑。另扣案之毒品，請依毒品危害防制條
    例第18條第1項之規定宣告沒收銷燬之。
三、依毒品危害防制條例第23條第2項、刑事訴訟法第251條第1
    項提起公訴。
　　此  致
臺灣基隆地方法院
中　　華　　民　　國　　96　　年　　1　　月　　17　　日
　　　　　　　　　　　　　　　檢察官　李  辛  茹
本件正本證明與原本無異
中　　華　　民　　國　　96　　年　　1　　月　　22　　日
　　　　　　　　　　　　　　　書記官　何  淑  貞
附錄所犯法條：
毒品危害防制條例第10條第1項
    施用第一級毒品者，處 6 月以上 5 年以下有期徒刑。
附件：
臺灣基隆地方法院檢察署檢察官移送併辦意旨書
 　　　　　　　　　　　　　　　　　　96年度毒偵字第186號
　　被　告　乙○○　女　24歲（民國○○年○月○日生）
　　　　　　　　　　住基隆市○○區○○路9巷42號1樓
  　　　　　　　　　國民身分證統一編號：Ｚ000000000號
上被告因違反毒品危害防制條例案件，應併案審理，茲敘述犯罪
事實及證據並所犯法條如下：
一、犯罪事實：乙○○於民國（下同）95年12月18日下午6時20
    分許，在不詳地點，非法施用第一級毒品海洛因乙次。嗣於
    95年12月18日下午19時27分許，經警通知到場，並採驗其尿
    液呈毒品嗎啡陽性反應而查知上情。
二、證據：台灣檢驗科技股份有限公司尿液檢驗報告1紙。
三、所犯法條：違反毒品危害防制條例第10條第1項。
四、併辦理由：被告乙○○前曾被訴違反毒品危害防制條例案件
    ，已經本署檢察官於96年1月17日以95年度毒偵字第2295號
    提起公訴，現由臺灣基隆地方法院刑事庭審理中，有起訴書
    及刑案資料查註資料表附卷可稽。本件同一被告所涉違反毒
    品危害防制條例罪嫌，與該案件具有集合犯之關係，屬於包
    括上一罪，請併予審理。
    此  致
臺灣基隆地方法院
中　　華　　民　　國　　96　　年　　2　　月　　8　　日
                      檢　察　官  高  永  棟
附件：
臺灣基隆地方法院檢察署檢察官移送併辦意旨書
　　　　　　　　　　　　　　　　　　96年度毒偵字第490號
　　被　　　告　乙○○　女　24歲（民國○○年○月○日生）
　　　　　　　　　　　　住基隆市○○區○○路9巷42號1樓
　　　　　　　　　　　　身分證統一編號：Ｚ000000000號
上列被告因違反毒品危害防制條例案件，應與貴院（96年度訴字
79號）案件併案審理，茲敘述犯罪事實及證據並所犯法條如下：
一、犯罪事實：乙○○基於施用第一級毒品海洛因之犯意，於民
    國96年1月29日17時35分為警採尿前回溯24小時內某時，在
    不詳地點，施用第一級毒品海洛因1次。嗣因其為列管之毒
    品人口，而於同日17時許前往警局接受採尿送驗，結果呈鴉
    片類陽性反應，始悉上情。
二、證據：
    （一）被告乙○○之供述。
    （二）有台灣檢驗科技股份有限公司濫用藥物尿液檢驗報告
          在卷可稽。
三、所犯法條：違反毒品危害防制條例第10條第1項。
四、併辦理由：被告乙○○前因施用第一級毒品海洛因案件，經
    本署檢察官於96年1月17日，以95年度毒偵字第2295號提起
    公訴，現由臺灣基隆地方法院以96年度訴字第79號（平股）
    審理中。本件被告再犯施用第一級毒品海洛因之犯行，核與
    上開案件有包括一罪之集合犯關係，屬於同一事實，為上開
    案件起訴效力所及，請併予審理。
  此  致
臺灣基隆地方法院
中　　華　　民　　國　　96　　年　　3　　月　　3　　日
      　　　             　   檢察官  樊  家  妍
本件正本證明與原本無異
中　　華　　民　　國　　96　　年　　3　　月　　7　　日
                              書記官  林  建  价
